Minutes et répertoires du notaire Abraham DUTERTRE de VÉTEUIL, 3 août 1776 - 11 novembre 1779 (étude XXII)
Archives nationales
Minutes et répertoires du notaire Abraham DUTERTRE de VÉTEUIL (étude XXII)
3 août 1776 - 11 novembre 1779
MC/ET/XXII/17 - MC/ET/XXII/26, MC/RE/XXII/1 - MC/RE/XXII/2
Étude notariale XXII (Paris; 1769-....); Dutertre de véteuil, Abraham
ML
Archives nationales de France
Minutes et répertoires: la loi 2008-696 du 15 juillet 2008 relative aux archives a fixé à 75 ans à compter de la date de l'acte, ou à 25 ans à compter de la date du décès de l'intéressé si ce délai est plus bref, le délai de communication des minutes et répertoires des notaires; ce délai est porté à 100 ans à compter de la date de l'acte si le document se rapporte à un mineur (code du Patrimoine, articles L213-2, 4e d et 5e).
Autres documents de l'étude (dossiers de clients, comptabilité...): s'agissant d'archives privées, ces documents sont communicables selon les modalités fixées par le déposant ou le donateur.
Certains documents ne sont pas accessibles en raison de leur mauvais état de conservation.
Versement
Accès aux instruments de recherche de tous les notaires de l’étude XXII
Archives de l'étude XXII
- Minutes de Abraham DUTERTRE de VÉTEUIL, 3 août 1776 - 1779; MC/ET/XXII/17 - MC/ET/XXII/26
  - Minutes. 1776, 3 août - décembre, 3 août - décembre 1776; MC/ET/XXII/17
    Informations concernant le classement:
    Le niveau inférieur de description, quand il existe, correspond aux minutes d'actes. Toutes les minutes ne sont pas forcément décrites une à une. Les descriptions de ces minutes sont plus ou moins détaillées.
  - Minutes. 1777, janvier - avril, janvier - avril 1777; MC/ET/XXII/18
  - Minutes. 1777, mai - juillet, mai - juillet 1777; MC/ET/XXII/19
  - Minutes. 1777, août - décembre, août - décembre 1777; MC/ET/XXII/20
  - Minutes. 1778, janvier - avril, janvier - avril 1778; MC/ET/XXII/21; A valider
  - Minutes. 1778, mai - août, mai - août 1778; MC/ET/XXII/22
  - Minutes. 1778, septembre - décembre, septembre - décembre 1778; MC/ET/XXII/23
  - Minutes. 1779, janvier - avril, janvier - avril 1779; MC/ET/XXII/24
  - Minutes. 1779, mai - août, mai - août 1779; MC/ET/XXII/25
  - Minutes. 1779, septembre - décembre, septembre - décembre 1779; MC/ET/XXII/26
    Informations complémentaires:
    1779, septembre à 11 novembre: actes passés par-devant Abraham Dutertre de Véteuil.
    1779, 13 novembre à 31 décembre: actes passés par-devant Julien Lesacher.
- Répertoire(s) de Abraham DUTERTRE de VÉTEUIL, 10 juillet 1769 - 22 avril 1790; MC/RE/XXII/1 - MC/RE/XXII/2
  - Répertoire. 1769, 10 juillet - 1779, 11 novembre, 10 juillet 1769 - 11 novembre 1779; MC/RE/XXII/1
    Répertoire des notaires Jean-Baptiste Dutertre (10 juillet 1769-2 août 1776), Abraham Dutertre de Véteuil (3 août 1776-11 novembre 1779).
    Informations concernant le classement et la cotation:
    Le niveau inférieur de description, quand il existe, correspond aux mentions d'actes contenues dans le répertoire. Parmi celles-ci, certaines peuvent y être décrites, de manière plus ou moins détaillée. Pour consulter l'acte proprement dit, il convient de rechercher la cote au niveau des articles (registre ou liasse) des minutes du notaire (cote de type 'MC/ET').
  - Répertoire. 1779, 13 novembre - 1790, 22 avril, 13 novembre 1779 - 22 avril 1790; MC/RE/XXII/2
    Répertoire des notaires Julien Le Sacher (13 novembre 1779-22 avril 1790), Jean-Baptiste Dutertre (29 novembre 1769-24 mai 1776), Abraham Dutertre de Véteuil (6 septembre 1776-23 septembre 1779).
    Répertoire chronologique de Julien Le Sacher (13 novembre 1779-22 avril 1790).
    Répertoire chronologique de Jean-Baptiste Dutertre: minutes de contrats de rentes sur le roi et autres emprunts publics (29 novembre 1769-24 mai 1776).
    Répertoire chronologique d'Abraham Dutertre de Véteuil: minutes de contrats de rentes sur le roi et autres emprunts publics (6 septembre 1776-23 septembre 1779).